臺灣高雄地方法院民事裁定
108年度消債更字第457號
聲  請  人  許麗珠  
0000000000000000

代  理  人  林易玫律師
上列當事人因消費者債務清理事件聲請更生，本院裁定如下：
    主  文
聲請人許麗珠自中華民國一百零九年三月三日下午四時起開始更
生程序。
命司法事務官進行本件更生程序。
    理  由
一、聲請意旨略以：伊無力清償債務，曾向本院聲請前置調解但
    不成立，爰聲請准予更生等語。
二、按債務人不能清償債務或有不能清償之虞者，得依本條例所
    定更生或清算程序，清理其債務；債務人無擔保或無優先權
    之本金及利息債務總額未逾新臺幣（下同）12,000,000元者
    ，於法院裁定開始清算程序或宣告破產前，得向法院聲請更
    生；法院開始更生程序之裁定，應載明其年、月、日、時，
    並即時發生效力；法院開始更生或清算程序後，得命司法事
    務官進行更生或清算程序，必要時得選任律師、會計師或其
    他適當之自然人或法人1人為監督人或管理人，消費者債務
    清理條例（下稱消債條例）第3條、第16條第1項、第42條第
    1項、第45條第1項分別定有明文。
三、經查：
㈠、聲請人前於民國108年10月18日提出債權人清冊，向本院聲請
    調解債務清償方案，經本院108年度司消債調字第532號受理
    ，於108年11月13日調解不成立，聲請人於同日以言詞聲請
    更生等情，業經本院依職權調閱上開調解卷宗核閱無訛。
㈡、聲請人於106年度及107年度申報所得分別為0元、70,420元，
    107年平均每月所得各為5,868元（本件元以下均採四捨五入
    計算），名下無財產，於三商美邦人壽無有效保單；又聲請
    人自陳106年1月至108年3月間於各處從事清潔員等零工，多
    係經友人推薦而臨時出勤，無固定雇主，時薪140元至200元
    ，每月工作約15至20日，106年11至12月收入共計39,200元
    ，107年共計214,300元，108年1至3月共計54,600元，嗣自1
    08年4月1日起於大隆新公寓大廈管理維護有限公司擔任清渺
    員，108年4月至11月平均每月收入約22,569元【計算式：（
    22,683＋22,566＋22,550×6）÷8＝22,569】，現未領取任何補
    助，成年子女亦未給付扶養費等情，有財政部高雄國稅局10
    6年至107年綜合所得稅各類所得資料清單及財產歸屬資料清
    單【本院108年度司消債調字第532號卷（下稱調卷）第11至
    12頁、本案卷第32頁】、財產及收入狀況說明書（調卷第4
    頁）、債權人清冊（本案卷第27頁）、橋頭地院執行命令（
    調卷第14至15頁）、戶籍謄本（本案卷第28頁）、勞工保險
    被保險人投保資料表（調卷第13頁）、個人商業保險查詢結
    果表（本案卷第34頁）、財團法人金融聯合徵信中心前置協
    商專用債權人清冊（調卷第6至8頁）、信用報告（調卷第9
    至10頁）、社會補助查詢表（本案卷第13至15頁）、高雄市
    政府都市發展局函（本案卷第22頁）、勞動部勞動力發展署
    高屏澎東分署函（本案卷第23頁）、勞動部勞工保險局函（
    本案卷第21頁）、健保投保紀錄（本案卷第42頁）、在職證
    明書（調卷第16頁）、薪資明細表（本案卷第30頁）、收入
    明細表（本案卷第55至57頁）、工作說明書（本案卷第31頁
    ）、存簿（本案卷第35至36頁）、三商美邦人壽保險股份有
    限公司函（本案卷第58頁）等附卷可證。則在別無其他資料
    可認聲請人有其他收入之情形下，以其108年4至11月每月平
    均收入22,569元核算現在償債能力之基礎，堪認妥適。
㈢、關於聲請人個人日常必要支出部分，聲請人雖主張與胞弟及
    胞弟之家人租屋同住，每月租金7,000元，並提出租賃契約
    書（調卷第17至18頁）在卷可稽。惟按債務人必要生活費用
    ，以最近1年衛生福利部或直轄市政府所公告當地區每人每
    月最低生活費1.2倍定之，消債條例第64條之2第1項定有明
    文。本院參酌衛福部社會司所公告109年度高雄市最低生活
    費為13,099元，又該最低生活費用之標準，係照當地最近1
    年平均每人消費支出60％訂定，依其基準之家庭收支調查報
    告調查表格式所示有關經常性支出之調查項目，包括利息支
    出、食品、衣著、房租及水費、電費、醫療保健、交通、娛
    樂、教育等，已涵蓋聲請人所陳報之支出項目。是本院認聲
    請人必要生活費用以最低生活費之1.2倍即15,719元計算已
    足，逾此範圍難認必要。
㈣、承上，聲請人目前每月平均收入22,569元，扣除個人必要支
    出15,719元後，剩餘6,850元，而聲請人目前負債總額為866
    ,852元（調卷第25至38頁、第42頁、第48至51頁、本案卷第
    16至20頁、第41頁，包括：凱基銀行、聯邦銀行、玉山銀行
    、臺灣銀行、滙誠第一資產管理股份有限公司、滙誠第二資
    產管理股份有限公司、健保署），以每月所餘逐年清償，至
    少須約11年（計算式：866,852÷6,850÷12≒11）始能清償完
    畢，應認其已不能清償債務。此外，聲請人無擔保或無優先
    權之債務總額未逾12,000,000元，且無消債條例第6條第3項
    、第8條或第46條各款所定駁回更生聲請之事由存在。則聲
    請人聲請更生為有理由，應予准許，爰命司法事務官進行本
    件更生程序。
四、依消債條例第11條第1 項、第45條第1 項、第16條第1 項，
    裁定如主文。
中　　華　　民　　國　 109　　年　　3 　　月　　3 　　日
              　　民事庭　　法　　　官　賴寶合
以上正本係照原本作成。
本裁定不得抗告。
中　　華　　民　　國　 109　　年　　3 　　月　　3 　　日
  　                        書記官　胡美儀